# 关于商业返利的会计估计问题

提问人：彩虹 0917 时间：2013-11-19 16:47:30
请教陈版主，我审计的一个公司是某国外品牌电子产品的经销商，每年 10 月至第二年 10 月是他们的一个财年，就是商业采购结算返利的年度， 11 月、 12 月的销售返利一般都需要根据采购合同预估，但是由于涉及到的返利条件一般有全年性的指标，因此预估额无法做到准确，甚至每年的预估额与实际结算的返利额的差异达到10%以上，这样势必每年都需要做追溯调整，这对于一个公众企业影响就不太好，是否可以不进行追溯调整呢？

回答人：chenyiwei
建议合理判断该调整事项属于前期会计差错还是会计估计变更，以及（在属于前期差错的情况下）是否属于应追溯重述前期报表的重大前期差错。可参考中国证监会会计部《上市公司执行企业会计准则监管问题解答》（ 2013 年第 1 期，总第 8 期）中的第一个问题：
问题 1 ：上市公司在何种情况下可以认定前期会计估计发生差错，并追溯调整前期报表？ 解答：根据《上市公司执行企业会计准则监管问题解答》（ 2010 年第 1 期，总第 4 期），不应简单将会计估计与实际结果对比认定存在差错。 只有在上市公司能够提供确凿证据，表明由于重大人为过失或舞弊等原因，未能合理使用前期报表编报时已经存在且能够取得的可靠信息，导致前期会计估计结果未恰当反映当时情况，才能认定前期会计估计存在差错。 前期会计估计存在差错，并不必然进行追溯调整，只有当上市公司确定相关因素导致会计估计差错累计影响数切实可行且该差错重要时，才采用追溯重述法调整前期报表，否则应采用未来适用法。